最　高　行　政　法　院　判　決　　　　　　　　　九十一年度判字第一二八九號
　　再 審原 告　甲○○
　　再 審被 告　財政部臺灣省北區國稅局
　　代　表　人　林吉昌
右當事人間因綜合所得稅事件，再審原告不服本院中華民國八十八年六月二十四日八
十八年度判字第二七六五號判決，提起再審之訴。本院判決如左：
　　主  文
再審之訴駁回。
再審訴訟費用由再審原告負擔。
　　事  實
緣再審原告八十一年度綜合所得稅結算申報，漏報其配偶陳仲伸取自國防部中山科學
研究院（下稱中科院）之薪資所得新臺幣（下同）四九九、九六八元，再審被告乃核
定補徵稅額七三、三一三元。再審原告不服，就上開薪資所得部分，循序提起行政訴
訟，為本院八十八年度判字第二七六五號判決駁回。再審原告以原判決有修正前行政
訴訟法第二十八條第一款（即修正後之第二百七十三條第一項第一款）再審情形為由
，提起再審之訴。茲摘兩造訴辯意旨如次：
再審原告起訴意旨略謂：一、查行政訴訟法第二十八條明定：「有左列各款情形之一
者，當事人對於行政法院之判決，得向該院提起再審之訴：十、當事人發見未經斟酌
之重要證物者。」又同法第二十九條亦規定：「再審之訴，應於二個月內提起之。前
項期間，自判決送達時起算；其事由發生在後或知悉在後者，白發生或知悉時起算。
」是故，如當事人於判決後發現未經審酌之重要證物，於知悉此情事起二個月內，得
依法提起再審之訴，鈞院須為受理並重啟訴訟程序，是為法所當然。二、原審判決主
張駁回再審原告之訴之理由莫不以：雖依所得稅法第四條第八款之規定，中華民國政
府或外國政府，國際機構、教育、文化、科學研究機構、團體，或其他公私組織，為
獎勵進修、研究或參加科學或職業訓練而給與之獎學金及研究、考察補助費等所得，
可免納所得稅。但受領之獎學金或補助費，如係為授與人提供勞務所取得之報酬，不
適用之。又同法第十四條第一項第三類所明定：凡公、教、軍、警、公私事業職工薪
資及提供勞務者之所得，為薪資所得，該項所得之計算，以在職務上或工作上取得之
各種薪資收入為所得額前項薪資包括薪金、俸給、工資、津貼、歲費、獎金、紅利、
各種補助費及按月或按年分期給付之退休金或養老金。但為雇主之目的，執行職務而
支領之差旅費、日支費及加班費不超過規定標準者，及依同法第四條規定免稅之項目
，不在此限。又認為，本案爭執重點之財政部（六十八）台財稅第三八五○一號函係
謂：「一、凡依職級按月定額發給者，應屬各該研究人員之薪資所得，應於給付時應
依法辦理扣繳，所得人並應於年度結算申報時合併申報課稅。二、如係按研究計劃個
案給付、並非通案按職級按月給付者，則為研究補助費，依法可免納所得稅。三、如
屬第一種情形，中科院以往未依法扣繳，所得人以往年度亦未申報納稅者，應即請中
科院轉知各所得人自行向稽徵機關補報並補繳應納稅款，可免予處罰，自六十九年一
月起，中科院應於給付時依法扣繳，所得人應於每年終後合併申報綜合所得稅。．．
．」該函釋已明白指出，凡依職級按月定額發給者，應屬研究人員之薪資所得，所得
人應申報課稅，並未就系爭依職級按月定額發給之所得為應予免稅之承諾，是故，縱
稅捐機關長期以來有不作為之事實，並不能改變應為課稅之事實，故無信賴保護原則
之適用。再者，原理由書中又言，因課稅與否應由稽徵機關依法認定，非可由事業團
體或機關自行認定，原審再審原告主張系爭所得既經發放罩住認定為免稅，應屬誤會
。依此些法律依據，認定原審再審原告於之綜合所得稅結算申報，其取自中科院之所
得非為依法之免稅所得，卻未合併申報，原審再審被告乃核定應補徵稅款是有理由，
據以駁回再審原告之訴。三、然原判決中亦提及，所謂行政法上之信賴保護原則，係
指人民因相信既存之法秩序，而安排其生活或處置其財產，則不能因嗣後法規之制定
或修正，而使其遭受不能預見之損害，用以保護人民之既得權益。此原則之適用，係
在禁止新制定或修正法規有溯及既往之效力。而本案原審心證中，對所謂「既存之法
秩序」的認知，莫不已認為就稅捐之處分，已有應納稅之既成事實，稅捐機關所為長
久以來之不作為，並不影響其效力，故無前述之信賴保護原則之適用。然再審原告，
於收受判決後又發現，有顯然之新證據，可能推翻此前之認定。按監察院八十五年三
月廿日以（八五）院台財字第二四五七號予行政院函中所附調查意見書中明確指出：
「．．．二、桃園縣稅捐稽徵處，於八十一年七月一日北區國稅局成立前，負責國稅
稽徵業務，．．．認定中科院支付非軍職人員之『品位加給』及『技術津貼』，屬所
得稅法第四條第八款規定免納所得稅。．．．四、．．．桃園稅捐稽徵處大溪分處於
八十年四月八日回復檢舉納稅義務人，亦認為研究加給係政府獎勵科技人員科技研究
之工作補助費．．．」。依前述函文中調查意見所指出，於民國八十年四月八日，當
時負責中科院國稅稽徵業務之桃園縣稅捐稽徵處大溪分處，即所謂之有權解釋機關，
對未為核課之事實，是為因中科院所核發的研究補助（即系爭之品位加給及技術津貼
）是屬所得稅法第四條第八款為獎勵研究而有免稅之適用，故由此可見長久以來該管
核課稅捐機關之所以不作為，也是因此見解而為之一確認之「不作為行政處分」。如
參照原審中主張信賴保護原則之意旨，再審原告既已相信既存之法秩序，而安排其生
活或處置其財產，且此法秩序之構成，是為依據有權解釋機關所為之行政處分而來，
就此，縱核課機關事後認知有所不同而改予核課應納所得，也不能因嗣後法規、命令
之制定或修正，而使再審原告遭受不能預見之損害，以保護人民即再審原告之既得權
益。而於此原則之適用之下可知，縱然法令有所為的追溯規定，但因已明確的禁止新
制定或修正法規有溯及既往之效力，舉重以明輕，是故於再審被告所屬大溪稽徵所八
十三年一月二十二日北區國稅大溪審第八三○○一二七二號函件之通知，八十四年八
月十四日台財稅第八四一六四一四一八號函釋暨行政院秘書長八十四年十月十七日台
八十四財三七○○七號函釋，核定系爭薪資所得（研究補助費或品位加給）應納稅之
重新認定，應於新處分作成其後方能發生效力，不能驟然推翻前面既有之法秩序，方
以維持人民對法秩序的信賴。而再審原告所爭執的是八十一年之所得稅，應有此信賴
保護之適用，自不待言。而於原審中，非僅再審被告隱瞞此對原審再審原告有利之事
實，且原審亦無法審酌此會嚴重影響是否有信賴保護原則之判斷之證物，就此，僅依
前述規定依法提出再審，尚祈鈞院能開殷再審程序，並向監察院及財政部調閱此具有
影響性之八十年四月八日之函文，以為重新之判斷。四、又本件爭執事起於民國五十
五年間，政府鑑於國防科技必須力求自主，遂根據動員戡亂時期臨時條款第四條、第
五條規定創立中科院，並依憲法第一百六十五條、第一百六十六條、第一百六十七條
，核予中科院非軍職員工部分所得（即品位加給、技術加給）免徵所得稅之租稅優惠
，以彌補軍文職人員同工不同酬之憾，且為網羅滯留海外人才歸國效命之有利因素。
又依所得稅法第四條第八款中規定，將本案之品位加給及技術加給視為免稅。至於對
應否課徵所得稅之疑義，財政部雖擬具辦法於六十八年十一月八日以台六十八財第一
一二○四號函報行政院備查在案，並以台財稅第三八五○一號函復國防部，但國防部
及中科院皆秉持遵循往例，就系爭所得仍依憲法第一百六十六條、第一百六十七條所
衍伸之租稅優惠獎勵措施，認定為免稅所得，因此並未開立扣繳憑單予再審原告。甚
者，稅捐稽徵機關逐年審閱中科院相關之會計資料，對系爭金額未予扣繳乙節，皆認
同中科院之主張，未予置喙，可證稅捐稽徵人員亦認定該所得為研究補助費，且有權
解釋機關桃園縣稅捐稽徵處大溪分處以公函對外明文表示可證。另就所得稅法第九十
五條「稽徵機關應隨時查扣繳義務人對於有關扣繳報告是否確實，並督促依照本法規
定扣款繳納」授與稅捐稽徵人員法定稽徵認定權責言，從五十五年中科院創立至今二
十餘年，在此長期之認證下，再審原告據此認為就領受自中科院代表國家所核予品位
加給（技術加給）免稅待遇之法定效力生效，為無可置疑之事實。而自八十一年七月
一日再審被告機關成立，對中科院給付之「品位加給」與「技術加給」究竟可否適用
所得稅法第四條第八款規定免課所得稅，認滋生疑義，乃方以八十二年四月十五日北
區國稅三第八二○○七三○七號函財政部建議「考量中科院薪給制度對研究補助費性
質之加給未按個案給付，致應列入課稅範圍之因素，採不溯既往原則：明定自八十二
年度起，中科院非軍職人員研究補助費性質之品位（技術）加給均應列入薪資所得扣
繳範圍，並應依法申報綜合所得稅。」因政府機關乃屬一體，尚不得因編制之改變，
而否認前者作為，是以在未有新函令發布前，自不應因編制之改變，肆意將前機關免
稅所得之處分改為應稅所得。又再審被告亦坦承系爭品位加給（技術加給）究竟是否
合於免稅要件滋生疑義，且於該函中亦建議「採不溯既往原則明定自八十二年度起．
．．」，足證財稅機關亦認定系爭品位加給（技術加給）之前應為免稅所得。李總統
在八十四年十月十二日亦曾裁示「中科院文職員工『品位加給』及『技術津貼』所得
稅追繳案，財稅單位對法律之引用，不宜因時而異，以溯及既往方式，追課亦有不妥
，本案涉及人數眾多，波及層面甚廣，其可能衍生之社會問題，應予重視，希行政院
相關單位盡速妥善處理，以免影響政府威信及當事人權益。」即追課五年，李總統亦
認屬不妥，影響政府威信及當事人權益。復查，中科院組成工作分子約類分為軍官及
文職人員，文職人員又細分為文官、科技聘僱、技術員、行政聘僱、僱工五類，其中
軍官、文官、科技聘僱皆同領受品位加給，但軍官之品位加給至今仍為免稅，而文官
、科聘人員之品位加給如不能免稅，將導致同工不同酬之不平衡心理產生，而損及研
發成效，是為當時層峰核予品位加給、技術加給免稅之另一主要考量因素。綜合上述
，中科院就其命名、成立背景、動機及三十年來之研發成就論，實應有憲法第一百六
十五條、第一百六十六條、第一百六十七條規定之適用，且經稅捐稽徵人員依所得稅
法第九十五條所授與法定認證權利，歷經二十五年之認證，國防部及中科院代表國家
所核予中科院非軍職員工品位加給（技術加給）免稅之法律效力為已確立。政府本屬
一體，對於人民之承諾有不可不履行而分割承擔責任之義務：縱或認為原先之承諾有
更改之必要時，亦必採不溯既往之原則，不宜追課，以免損及政府威信及當事人權益
。就此，請再付訴訟程序，並命中科院參加訴訟，並請擇期開言辭辯論，以明真相，
並得據以廢棄原判決並撤銷一再訴願之決定及原處分等語。
再審被告答辯意旨略謂：按「左列各種所得，免納所得稅，．．．八、中華民國政府
或外國政府、國際機構，教育、文化、科學研究機關、團體、或其他公私組織，為獎
勵進修、研究或參加科學或職業訓練而給與之獎勵金及研究、考察補助費等。但受領
之獎學金或補助費，如係為授與人提供勞務所取得之報酬，不適用之。」「一、凡依
職級按月定額發給者，應屬各該研究人員之薪資所得，應於給付時應依法辦理扣繳，
所得人並應於年度結算申報時合併申報課稅。二、如係按研究計畫個案給付、並非通
案按職級按月給付者，則為研究補助費，依法可免納所得稅。三、如屬第一種情形，
中科院以往未依法扣繳，所得人以往年度亦未申報納稅者，應即請中科院轉知各所得
人自行向稽徵機關補報並補繳應納稅款，可免予處罰，自六十九年一月起，中科院應
於給付時依法扣繳，所得人應於每年終後合併申報綜合所得稅。四、本案經報奉行政
院六十八年十一月八日台六十八財第一一二○四號函准予備查在案。」，「中科院給
付非軍職人員『科技品位加給』暨『技術津貼』之所得稅徵免原則，仍請依本部六十
八年十一月三十日台財稅第三八五○一號函辦理。」分別為所得稅法第四條第八款所
規定及財政部六十八年十一月三十日台財稅第三八五○一號函、八十四年八月十四日
台財稅第八四一六四一四一八號函釋在案。次按「中科院給付非軍職人員之科技品位
加給暨技術津貼，免扣繳所得稅一案，與現行法令規定不合，奉示：本案應依法課徵
所得稅；至追課以往年度所得部分，請洽商財政部妥為處理．．．。」復為行政院秘
書長八十四年十月十七日台八十四財第三七○○七號函釋在案。經查中科院之預算雖
分別依計畫編列人事費支應其員工之各項給與，但實際上領受「科技品位加給」或「
技術津貼」之非軍職人員，無論配屬之單位或參與不同計畫，悉依該院所訂「科技人
員品位加給支給標準表」、「技術員薪給標準表」之等級，每月按職級定額領取「科
技品位加給」或「技術津貼」。該院與其聘僱人員之約定事項亦載明所指薪給，除實
物代金及眷補費外，包括全部給與，是以該院非軍職人員所領受之「科技品位加給」
或「技術津貼」，核屬其因提供勞務所取得之報酬，另再審被告於八十二年間曾派員
前往該院現場瞭解結果，該院支付非軍職人員之「科技品位加給」及「技術津貼」係
採按月給付方式，是依前揭法條及函釋規定，原核定以系爭薪資所得（研究補助費或
品位加給）四九九、九六八元，併課當年度綜合所得額，核定應補稅額七三、三一三
元，要無不合，請予維持。又本件原核定發單補徵稅款，並未逾前揭稅捐稽徵法第二
十一條所定核課期間，再審原告所稱基於信賴利益不宜追溯補徵等節，殊無足採。至
再審原告主張各節，前經行政法院判決，業已詳為審酌論駁在案，並無適用法規之情
形，再審原告仍執前詞反覆訴求，殊難謂有理由，又其以原判決「適用法規錯誤」之
理由，提起再審之訴，亦僅為其法律上見解之歧異，要難謂符合修正前行政訴訟法第
二十八條第一款規定之要件，請求判決駁回再審原告之訴等語。
　　理　由
按行政訴訟當事人對本院之判決提起再審之訴，必須具有行政訴訟法第二百七十三條
第一項（即修正前行政訴訟法第二十八條）所列各款情形之一者，始得為之。而該條
項第一款所謂適用法規顯有錯誤者，係指原判決所適用之法規與該案應適用之現行法
規相違背，或與解釋判例有所牴觸者而言，至於法律上見解之歧異，再審原告對之縱
有爭執，要難謂為適用法規錯誤，而據為再審之理由。本件再審原告因綜合所得稅事
件，提起行政訴訟，經本院八十八年度判字第二七六五號判決（以下簡稱原判決）予
以駁回在案。經核原判決所持之理由略謂：「本件原告（即再審原告，下同）八十一
年度綜合所得稅結算申報，經被告（即再審被告，下同）查得其取自中科院之薪資所
得四九九、九六八元未合併申報，遂依查得資料核定綜合所得總額，並補徵稅額七三
、三一三元。原告不服，就該取自中科院之薪資所得四九九、九六八元部分，循序提
起行政訴訟，主張：中科院係依動員戡亂臨時條款第四條規定設立，其所研發者乃及
國家安全、全民福祉之國防科技，非一般民生科技所可比擬，而一般科技之研發尚且
予以租稅優惠，舉輕以明重，本案之研發自應給予更高之優渥獎勵，故而本案原告所
領取之『品位加給』（或『技術津貼』）所得為研究補助費應合於免稅優惠之立法目
的，依法免納所得稅。又該項所得之本質，既經中科院認定為免稅所得，自足堪信實
。其給付之方式，在會計上乃依員工參與程度不同，分別計算獎勵津貼之金額採按月
給付，此乃權衡變通之辦法，惟中科院係專案個別申請研究補助費，且按研究計畫個
案分別給付，應無疑義，由上述得之，本件『品位加給』（或『技術津貼』）所得，
依財政部六十八年十一月三十日台財稅第三八五○一號函釋，應屬免稅範圍。原告於
申報所得稅時，即依當年度扣繳憑單誠實申報。政府機關對人民之信賴利益應予保護
，本案認定課稅之標準未明確前，及中小學教師課後輔導等所得未補課稅前，基於平
等原則，自不宜追溯補徵系爭薪資所得之稅款。且稅捐稽徵人員依所得稅法第九十五
條規定，逐年至中科院查閱會計資料，對該研究補助費未予扣繳並未置喙，足證其亦
同意中科院將研究補助費性質認定為免稅範圍。從而，被告依行為時所得稅法第四條
第八款但書之規定，課徵系爭稅款，有違憲法第一百六十五條、第一百七十一條及中
央法規標準法第十一條之規定，應為無效云云。經查，憲法第一百六十五條係規定教
育科學藝術工作者生活之保障，與憲法第十九條規定人民有依法律納稅之義務，兩者
併行不背。前者，要求政府依國民經濟進展之情形，隨時提高教育科學藝術工作者之
待遇；但並不因此免除該類人員依法納稅之義務。因此，除非法律明定得免納稅義務
者外，稅捐單位對之課徵各類稅款，無違憲法第十九條、第一百七十一條及中央法規
標準法第十一條之規定。是中科院不論依何法源設立，其所屬人員除非法律明定免徵
所得稅外，自不得解免其納稅之義務。又行政法上所謂信賴保護原則，係指人民因相
信既存之法秩序，而安排其生活或處置其財產，則不能因嗣後法規之制定或修正，而
使其遭受不能預見之損害，用以保護人民之既得權益。本原則之適用，係在禁止新制
定或修正法規有溯及既往之效力。而所謂平等原則，係指相同之事件應為相同之處理
，不同之事件則應為不同之處理，除有合理正當之事由外，否則不得為差別待遇，合
先明。本件中科院之預算雖分別依計畫編列人事費支應其員工之各項給與，但實際
上領受『品位加給』或『技術津貼』之非軍職人員，無論配屬之單位參與不同計畫，
均依該院所訂『科技人員品位加給支給標準表』、『技術員薪給標準表』之等級，每
月按級定額領取科技品位加給或技術津貼。且該院與其聘僱人員之約定事項亦載明所
指薪給，除實物代金及眷補費外，包括全部給與，其非軍職人員所領受之科技品位加
給或技術津貼，核屬因提供勞務所取得之報酬，應無行為時所得稅法第四條第八款免
納所得稅規定之適用。況被告於八十二年間派員前往該中科院瞭解結果，其支付非軍
職人員之科技品位加給及技術津貼確係按月給付方式，復經中科院八十一年十一月三
日（八一）訓誠字第一六八七三號函致被告，說明其各類薪資扣繳所得稅狀況：『本
院於年度開始即訂有各項研究計畫，並按照研究計畫逐月實施。各項研究計畫除一般
經費外，為獎勵科技人員竭盡心智參與研發工作，另編列研發人員研究補助費及技術
津貼。為便利作業，研發人員研究補助費係採按月發放方式，再經由成本歸戶手續，
回歸計畫預算內（研究補助費採個案給付，必將增加人力及作業之負擔，不符經濟效
益）」等語。足見中科院給付非軍職員工之品位加給及技術津貼之所得，屬經常性研
究補助費給與，且依職級按月定額支給，為提供勞務所取得之報酬，依首揭規定，核
非免稅之薪資所得，被告依法發單補徵稅款，並未逾稅捐稽徵法第二十一條所定核課
期間，於法並無不合。而首揭所得稅法之規定一直未變更，又補充解釋該稅法之行政
院及財政部之函釋，應追溯至首開稅法頒布時生效，自無行政法信賴保護原則之適用
。而中小學教師課後輔導等所得，與本件系爭所得，性質上並非相同之事件，本件被
告對原告課稅之處分，亦無違平等原則。另納稅義務人如有前開所得稅法第十四條第
一項各類之所得，即應依同法第七十一條規定申報納稅，而所得稅法第九十五條之規
定，僅係為加強課稅資料之正確性，授予稽徵機關調查及督促扣繳義務人對於扣繳報
告之確實，是尚不因稽徵機關未為調查或督促扣繳義務人，即認納稅義務人就其取得
之所得不負申報納稅之義務。從而，被告依據首揭法律規定，課徵原告本件系爭所得
稅，無違憲法第一百六十五條、第一百七十一條及中央法規標準法第十一條之規定。
原告主張，核無足採。本件原處分洵無違誤，一再訴願決定，遞予維持，俱無不合。
原告起訴意旨，難謂有理，應予駁回。又本件事證已臻明晰，原告請求進行言詞辯論
及命中科院參加訴訟，核無必要，併此明。」云云。原判決依據上述理由，駁回再
審原告在前程序之訴，其所適用之法規與該案應適用之現行法規並不違背，亦無與解
釋、判例有所牴觸之情形。再審原告指摘原判決適用法規錯誤，核係法律見解歧異之
問題，尚難謂係適用法規顯有錯誤，而得據為再審之事由。至再審原告訴稱依所得稅
法第九十四條第一項規定，扣繳義務人即中科院有先代納稅義務人補徵之義務，再審
被告直接向該院非軍職員工追課，有違該條法定之程序正義一節。惟查再審原告既有
前揭規定之應稅所得，依所得稅法第二條及第七十一條第一項規定，即應合併申報綜
合所得稅，其未依規定合併申報，再審被告據以併課補徵，自無不合。且本件系爭所
得並未經扣繳，無核定稅額不符之情形，自無所得稅法第九十四條第一項、第八十九
條第二項規定之適用，即無扣繳義務人補繳之問題，納稅義務人不得據此免予繳納稅
款：是尚不因稽徵機關未按期代扣稅款及督促扣繳義務人，即認納稅義務人就其取得
之所得不負申報納稅之義務。又本件再審被告據以課稅之首揭法條，並未修正，且本
件並非人民聲請事件，自無稅捐稽徵法第四十八條之三、中央法規標準法第十八條之
適用。又本件系爭稅款並無特別法免稅之規定，亦無中央法規標準法第十六條之適用
。復查財政部（六十八）台財稅第三八五○一號函釋說明：「一、凡依職級按月定額
發給者，應於給付時應依法辦理扣繳，所得人並應於年度結算申報時合併申報課稅。
二、如係按研究計劃個案給付，並非通案按職級按月給付者，則為研究補助費，依法
可免納所得稅。三、如屬第一種情形，中科院以往未依法扣繳，所得人以往年度亦未
申報納稅者，應即請中科院轉知各所得人自行向稽徵機關補報並補繳應納稅款，可免
予處罰，自六十九年一月起，中科院應於給付時依法扣繳，所得人應於每年終後合併
申報綜合所得稅。．．．」及行政院秘書長台八十四財字第三七○○七號函示：「中
科院給付非軍職人員之科技品位加給暨技術津貼，免扣繳所得稅一案，與現行法令規
定不合，奉示：本案應依法課徵所得稅．．．。」皆係依據行為時所得稅法之規定闡
明系爭所得應依法課稅之意旨，並未變更人民之權利義務，當無牴觸中央法規標準法
第五條、第六條、第七條之規定。自難謂其有違程序正義。末查稅捐稽徵法乃各種稅
捐之稽徵共同適用之法律，必須該法所未規定之事項。始能適用其他稅法之規定，此
觀該法第一條之規定自明。再審原告另主張該法為稅法之普通法，所得稅法為所得稅
之特別法，依特別法優於普通法之原則，稅捐稽徵法第二十一條第一項第一、三款之
規定，其對象顯然為中科院，而非非軍職員工云云，亦有誤解，殊無可取。又再審原
告所領取之品位加給或技術津貼，並非免稅所得，再審被告核定補徵稅款，並不違租
稅法律主義及信賴保護原則、比例原則、平等原則，已如前述，再審原告對此縱有不
同之見解，核屬法律見解歧異之問題，並非原判決適用法規顯有錯誤。又所謂為判決
基礎之證物係偽造或變造者，固得為再審理由，惟應以宣告有罪之判決已確定，或其
刑事訴訟不能開始或續行，非因證據不足者為限，本院四十七年度裁字第四號判例可
參考。本件再審原告以中科院八十五年二月十二日補寄之扣繳憑單上扣繳義務人為已
離職他調之前主計處長周和漢、陳榮讚，而非當時之院長，為當時主計處長吳俊勢擅
用二人名義補發認為判決基礎之證物係偽造等語。然查扣繳憑單之有無，並非課稅之
唯一依據，再審原告又未能提出吳俊勢因偽造扣繳憑單而被判刑確定之證據以實其說
，經核與該規定不合，自不得據以提起再審之訴。綜上所述，再審原告提起再審，並
無再審理由，應予駁回。又本件事證已臻明確，無行言詞辯論之必要，中科院亦非本
件訴訟標的必須合一確定者或因本件撤銷訴訟之結果，其權利或法律上之利益，將受
損害者，自無庸命其參加訴訟，併此指明。
據上論結，本件再審之訴為無理由，爰依行政訴訟法施行法第二條、第三條、行政訴
訟法第二百七十八條第二項、第二百八十一條、第九十八條第三項前段，判決如主文
。
中　　華　　民　　國　　九十一　　　年　　　七　　　　月　　　十八　　　日
                    最 高 行 政 法 院  第 二 庭
                                審 判 長 法  官　　　陳　石　獅
                                         法  官      吳  錦  龍
                                         法  官　　　彭　鳳　至
                                         法  官　　　高　啟　燦
                                         法  官　　　黃　合　文
右  正  本  證  明  與  原  本  無  異
　　　　　　　　　　　　　　　　　　　　 法院書記官　蘇　金　全
中　　華　　民　　國　　九十一　　　年　　　七　　　　月　　　十九　　　日
